臺灣板橋地方法院交通事件裁定　　　　　　　　　九十一年度交聲字第一六三號
　　原處分機關　交通部公路總局台北區監理所
　　受處分人即
　　異　議　人　甲○○　男　三.
右列受處分人即異議人因違反道路交通管理處罰條例案件，對於交通部公路總局臺北
區監理所中華民國九十一年十月一日所為之處分（原處分案號：北監五字第裁四０─
ＡＹ0000000號）聲明異議，本院裁定如左：
    主  文
異議駁回。
    理  由
一、原處分機關處分意旨略以：臺北市政府警察局萬華分局桂林派出所執勤員警於民
    國九十一年八月五日下午四時十五分許，在台北市○○路與廣州街口查獲車牌號
    碼Ｐ六─０七八五號車因「紅燈越線臨停」違規，而逕行舉發。原處分機關即認
    受處分人即異議人不遵守道路交通標線之指示，依道路交通管理處罰條例第六十
    條第二項第三款之規定，裁處受處分人即異議人罰鍰新台幣（下同）九百元，限
    於九十一年十月三十一日前繳納，並註明上開罰鍰不繳納之處分。
二、受處分人即異議人異議意旨則以：受處分人即異議人甲○○已二次對此交通違規
    案件申訴，但都遭以照片違規事實明確來答覆，實有欠公允，如只依據照片中所
    舉證，確實違規事實明確，但事出有因，當時受處分人即異議人與前車（五、六
    台車）在等紅燈，時至綠燈通行過十字路口，因前方突然發生狀況，以致回堵塞
    車，造成其也緊急煞車停在案發地點超過三十秒，時值紅燈亮起，舉發單位在側
    邊照相舉發，卻不去處理前方路況，而聲明異議。
三、按汽車駕駛人，駕駛汽車有不遵守道路交通標誌、標線、號誌之指示者，而本章
    各條無處罰之規定者，處新台幣九百元以上一千八百元以下罰鍰，道路交通管理
    處罰條例第六十條第二項第三款定有明文。
四、經查：受處分人即異議人於九十一年八月五日下午四時十五分許，在台北市○○
    路與廣州街口於紅燈時超越停止線，而不遵守道路交通標線之指示之事實，有舉
    發相片乙幀在卷可稽，堪信為真。受處分人即異議人雖辯稱其與前車（五、六台
    車）在等紅燈，時至綠燈通行過十字路口，因前方突然發生狀況，以致回堵塞車
    ，造成其也緊急煞車停在案發地點超過三十秒，時值紅燈亮起始有採證相片之情
    形云云。惟按汽車行駛至有號誌之交岔路口，遇有前行或轉彎之車道交通擁擠時
    ，應在路口停止線前暫停，不得逕行使入交岔路口內，致號誌轉換後，仍未能通
    過妨礙其他車輛通行，道路交通安全規則第一百零二條第十二款定有明文。則受
    處分人即異議人前既已與前方五、六台車停紅燈，至綠燈因前車塞車回堵，足認
    前行方向交通擁擠，其即應在路口停止線前暫停，而不得再貿然前進，然其卻超
    越停止線繼續前行，駛入交岔路口，以致號誌轉變後，仍未能通過而妨礙其他車
    輛通行，其違反道路交通管理前開規定自明。臺北市政府警察局萬華分局九十一
    年九月十六日北市警分交字第０九一六三八七０六００號書函亦載明：本案係照
    相採證舉發，經該分局桂林路派出所巡佐鍾清華照相舉發，舉發單位調查稱檢視
    採證照片，該駕駛人未保持路口淨空，違規事實明確，舉發尚無違誤等情。則原
    處分機關依法裁量，核無違誤。本件異議為無理由，應予駁回。
據上論斷，應依道路交通案件處理辦法第十九條，裁定如主文。
中      華      民      國    九十一    年     十二     月    三十一    日
                                  臺灣板橋地方法院交通法庭
                                          法  官    張宏節
右正本證明與原本無異。
如不服本裁定，應於裁定送達後五日內向本院提出抗告狀。
                                          書記官    黃介南
中      華      民      國    九十二    年      一     月      三       日
